【裁判字號】    95,易,1078
【裁判日期】    951220
【裁判案由】    竊盜
【裁判全文】
臺灣臺南地方法院刑事判決              95年度易字第1078號
公  訴  人  臺灣臺南地方法院檢察署檢察官
被      告  甲○○
上列被告因竊盜案件，經檢察官提起公訴（95年度偵字第11401
號），本院判決如下：
    主  文
甲○○竊盜，累犯，處有期徒刑伍月，如易科罰金，以銀元佰
元即新臺幣玖佰元折算壹日。
    事  實
一、甲○○曾因煙毒案件，經法院判處有期徒刑三年三月確定，
    經送監執行，於民國八十七年六月十六日縮短刑期假釋出監
    ，假釋期間，因另犯施用毒品案件，該假釋被撤銷，入監執
    行殘刑二年三月六日，嗣於九十二年十一月十五日縮刑期滿
    執行完畢。仍不知悔改，意圖為自己不法之所有，於民國九
    十五年六月二十一日晚上九時至同年月二十二日（翌日）上
    午十時四十五分此段期間內之某時許，在臺南縣善化鎮○○
    路一六四號旁空地，竊取乙○○所有停放在該處之未上鎖之
    車號ＵＯＤ─一七八號輕型機車（價值約新臺幣五千元）一
    部，得手後供己使用。嗣於同年七月十七日下午三時許，甲
    ○○騎乘該機車行經臺南縣善化鎮○○路與興華路口，為警
    攔檢查獲，並扣得上開機車（已發還乙○○）。
二、案經臺南縣警察局善化分局報請臺灣臺南地方法院檢察署檢
    察官偵查起訴。
    理  由
一、被告甲○○固坦承於九十五年七月十七日下午三時許，騎乘
    本案失竊機車為警查獲之事實，惟矢口否認有何竊盜犯行，
    辯稱：該機車係他向「耀仔」借的云云。經查：上開機車係
    被害人乙○○於九十五年六月二十一日晚上九時至翌日上午
    十時四十五分此段期間內之某時許，在臺南縣善化鎮○○路
    一六四號旁空地失竊一節，業據證人即被害人乙○○於警詢
    中指述綦詳，並有車輛協尋電腦輸入單、車輛竊盜、車牌失
    竊資料個別查詢報表─查詢車輛認可資料及被害人出具之贓
    物領保管單各一紙在卷可稽（見警卷第四、五頁），則被告
    係該贓車遭竊後之最終使用人之事實應堪認定。被告於警詢
    及偵審中雖一再供稱：該車是他在被查獲前一日在臺南縣善
    化鎮○○路媽祖廟前，向綽號「耀仔」之男子借用，因當時
    下雨，所以向「耀仔」借該機車騎回家，「耀仔」平時都在
    該媽祖廟出入，並在該廟前擺攤賣古錢等雜貨，他本來打算
    隔日再將該車騎至該媽祖廟前還給「耀仔」，來不及還，就
    被警察查獲云云，惟經本院函請轄區員警至上開媽祖廟前查
    證，是否有被告所指「耀仔」之人，經警巡邏清查結果，並
    無被告所指常在該處出入之「耀仔」此人，亦無人認識「耀
    仔」等情，有臺南縣警察局善化分局九十五年九月二十五日
    南縣善警偵字第○九五○○一三三六七號函附卷可稽（見本
    院卷第一八至二二頁），足見被告所稱之「耀仔」應係其憑
    空杜撰之人，則被告所指其騎用之贓車係向「耀仔」所借，
    即與事實不符，而不可採。被告嗣於本院審理中雖又辯稱：
    他有找到「耀仔」，但是耀仔說車子是在他使用中被抓到，
    要他自己承擔責任云云（見本院卷第七一頁），然倘被告果
    真可找到「耀仔」，則其於警詢之初，即應立即帶同員警前
    去尋找「耀仔」或告知警方「耀仔」之確實下落，以證明該
    機車之來源，釐清其責任，然被告竟捨此之途，反空言謂「
    耀仔」均在善化鎮○○路媽祖廟前出入云云，益徵被告顯係
    事後虛構「耀仔」之人。綜上，該機車脫離原所有人持有之
    原因係被他人竊盜，而被告於該機車被竊盜後，取得上開機
    車使用之原因，既非買入或向他人借用，於客觀上該機車又
    有一定之價值，並非他人棄置不用之物，則應可推認被告係
    竊得該機車使用甚明，本案事證明確，被告竊盜犯行堪以認
    定，應依法論科。
二、核被告所為，係犯刑法第三百二十條第一項之普通竊盜既遂
    罪。又被告所犯刑法第三百二十條竊盜罪之法定刑有罰金刑
    ，而其行為後，刑法第三十三條第五款有關罰金刑之規定，
    業於九十四年二月二日修正公布，並自九十五年七月一日起
    施行，依被告行為時之刑法第三十三條第五款規定，罰金刑
    為銀元一元（即新臺幣三元）以上；但被告行為後之現行刑
    法第三十三條第五款係規定罰金刑為新臺幣一千元以上，以
    百元計算之，經比較修正前、後關於科處罰金刑之最低刑度
    規定，應以被告行為時之刑法第三十三條罰金刑之規定較有
    利於被告。另刑法第四十七條有關累犯之規定，於被告行為
    後亦有修正，修正前有關累犯之成立，不以再犯之罪係故意
    犯罪為限，然修正後之規定，則以再犯故意犯為成立累犯之
    要件，則有關累犯之成立要件，修正前、後刑法第四十七條
    之規定已有所不同，涉及刑罰規範內容之變更，即屬法律有
    變更，查本件被告有如事實欄所示之前案科刑及執行紀錄，
    有卷附臺灣高等法院被告前案紀錄表可按，被告於受有期徒
    刑執行完畢後，五年以內故意再犯本件有期徒刑以上之罪，
    無論依修正前或修正後之刑法第四十七條規定，均構成累犯
    ，適用修正後之規定，對被告並未較有利，依刑法第二條第
    一項前段之規定，應適用修正前刑法第四十七條規定，對被
    告論以累犯，並依法加重其刑。爰審酌被告四肢健全具完全
    謀生能力，不思正當努力工作營生，竟圖不勞而獲，隨意竊
    取他人財物，毫無他人所有物之概念，及其所竊得之財物價
    值暨前科素行、犯罪後否認犯行，缺乏悔意等一切情狀，量
    處如主文所示之刑（本院審酌被告前無竊盜前科，其所竊得
    之機車為八五年份出廠之舊車，價值並非高昂等情，認公訴
    人具體求處有期徒刑七月，尚嫌過重，附此敘明）。又被告
    行為時之刑法第四十一條第一項前段及罰金罰鍰提高標準條
    例第二條（現已刪除）係規定以銀元一百元至三百元折算一
    日（即以新臺幣三百元至九百元折算一日），而被告行為後
    之現行刑法第四十一條第一項前段，則係規定以新臺幣一千
    元、二千元或三千元折算一日，是經比較修正前、後之易科
    罰金折算標準，應以行為時即修正前之規定，較有利於被告
    ，故依刑法第二條第一項前段之規定，本件自應適用修正前
    刑法第四十一條第一項前段之規定，諭知易科罰金之折算標
    準。
據上論斷，應依刑事訴訟法第二百九十九條第一項前段，刑法第
二條第一項前段、第三百二十條第一項、修正前刑法第四十一條
第一項前段、修正前刑法第四十七條，刑法施行法第一條之一，
修正前罰金罰鍰提高標準條例第二條，判決如主文。
本案經檢察官丙○○到庭執行職務。
中    華    民    國    95    年    12    月    20    日
              刑事第七庭  審判長 法  官  蔡奇秀
                                 法  官  莊玉熙
                                 法  官  林欣玲
以上正本證明與原本無異。
如不服本判決，應於判決送達後10日內，向本院提出上訴狀。
                                 書記官  鄭佩玉
中    華    民    國    95    年    12    月    20    日
附錄本案論罪科刑法條全文：
刑法第320條
意圖為自己或第三人不法之所有，而竊取他人之動產者，為竊盜罪，處
5 年以下有期徒刑、拘役或 5 百元以下罰金。
意圖為自己或第三人不法之利益，而竊佔他人之不動產者，依前項之規定
處斷。
前二項之未遂犯罰之。


司法院資訊處製作；財團法人民間司法改革基金會備份。
